臺灣板橋地方法院民事裁定　　　　　　100年度事聲字第283號
異　議　人　系統電子工業股份有限公司
法定代理人　李益仁
代　理　人　莊涵雯律師
上列異議人對於本院司法事務官於民國100 年7 月27日所為100
年度司他字第65號依職權裁定確定訴訟費用額裁定提出異議，本
院裁定如下：
    主  文
異議駁回。
    理  由
一、按當事人對於司法事務官處理事件所為之終局處分，得於處
    分送達後10日之不變期間內，以書狀向司法事務官提出異議
    。司法事務官認前項異議有理由時，應另為適當之處分；認
    異議為無理由者，應送請法院裁定之。法院認第1 項之異議
    為有理由時，應為適當之裁定；認異議為無理由者，應以裁
    定駁回之。民事訴訟法第240 條之4 第1 項至第3 項分別訂
    有明文。本件異議人就本院司法事務官於民國100 年7 月27
    日以100 年度司他字第65號依職權裁定確定訴訟費用額裁定
    ，聲明不服而提出異議，司法事務官認其異議無理由而送請
    本院裁定，核與上開條文規定及意旨相符，先予敘明。
二、異議意旨略以：相對人陳曉蓉與異議人間請求確認僱傭關係
    存在等事件，業經鈞院於100 年5 月19日作成100 年度勞訴
    字第11號判決，而兩造業於100 年6 月14日依據上開判決達
    成和解協議，故均未提出上訴而已確定在案。嗣異議人依上
    開判決之主文，給付相對人自99年12月3 日起至100 年6 月
    3 日止之薪資，每月新台幣（下同）5 萬元，共計30萬元，
    且兩造已於100 年6 月14日合意終止兩造間之僱傭關係，則
    參照最高法院97年台抗字第164 號裁定意旨，本件訴訟標的
    價額應以相對人主張其於99年11月22日遭異議人解僱時起算
    ，計算至100 年6 月14日兩造合意終止僱傭關係止，應為33
    6,500 元（即50,000×6.73個月＝336,500 元），應徵收之
    第一審裁判費為3,640 元。為此，爰依法聲明異議，請求廢
    棄原裁定，將應徵收之訴訟費用改定為3,640 元等語。
三、按經准予訴訟救助者，於終局判決確定或訴訟不經裁判而終
    結後，第一審受訴法院應依職權以裁定確定訴訟費用額，向
    應負擔訴訟費用之當事人徵收之，民事訴訟法第114 條第1
    項前段定有明文。次按因定期給付或定期收益涉訟，以權利
    存續期間之收入總數為準；期間未確定時，應推定其存續期
    間。但其期間超過10年者，以10年計算，民事訴訟法第77條
    之10定有明文。又起訴請求確認僱傭關係存在及薪資給付部
    分，雖為兩個訴訟標的，惟自經濟上觀之，其訴訟利益一致
    （即以有僱傭關係存在為前提而得請求薪資之給付），訴訟
    標的之價額，應擇其中價額較高者定之，亦有最高法院97年
    度台抗字第164號裁定可資參照。
四、經查，相對人以異議人解僱不合法為由，提起本案訴訟請求
    確認兩造間僱傭關係存在，並本於勞動契約關係請求異議人
    自98年11月12日起至相對人復職日止，按月給付薪資5 萬元
    ，經本院判決確認兩造間僱傭契約關係存在；異議人應自99
    年12月3 日起至相對人復職日止，按月給付相對人5 萬元，
    並確定在案等情，有本院100 年度勞訴字第11號民事判決、
    100 年度司他字第65號民事裁定在卷可憑（見原審卷第4 頁
    、第4 頁反面、第10頁）。而本件相對人起訴時第1 項請求
    確認僱傭關係存在；第2 項請求薪資給付部分，均係以第1
    項聲明之兩造間僱傭關係存在為前提，訴訟利益實質同一，
    則依上開最高法院見解，應擇其中價額最高者即確認僱傭關
    係存在部分定之。查本件相對人係60年6 月15日生（見原審
    卷第9 頁，個人戶籍資料查詢結果），其主張之每月薪資為
    5 萬元，於99年11月22日遭異議人解僱時，年齡約為39歲5
    月又7 日，計算至勞動基準法第54條第1 項第1 款所規定強
    制退休年齡65歲止，相對人可工作期間已超過10年，依民事
    訴訟法第77條之10規定，以10年期間之薪資收入總數計算之
    訴訟標的價額為600 萬元（計算式：5 萬元×12月×10年＝
    600 萬元），故原審以本案訴訟標的價額核定為600 萬元，
    並裁定應徵收之第一審裁判費為60,400元，於法尚無違誤。
    至異議人雖以兩造於上開訴訟事件經終局判決後達成和解，
    並執兩造簽立之和解書影本為憑，主張相對人得主張之權利
    存續期間之薪資總收入應為336,500 元，故第一審裁判費應
    為3,640 元等語。惟按確定訴訟費用額之裁定，僅在確定訴
    訟費用額，並非就權利存在與否而為確定，倘有關權利消滅
    之抗辯，例如清償、免除、抵銷、和解等，充其量僅得在執
    行時依強制執行法第14條提起執行異議之訴而已，均不得在
    該程序主張。則揆諸前揭說明，異議人所指關於兩造和解是
    否包含上開訴訟費用應負擔額部分，尚非本件確定訴訟費用
    裁定程序所得審究之範圍。從而，異議意旨指摘原裁定不當
    ，求予廢棄，非有理由，應予駁回。
五、結論：本件聲明異議為無理由，依民事訴訟法第240 條之4
    第3 項後段，裁定如主文。
中    華    民    國    100   年     9    月    27    日
                  民事第一庭    法  官  陳翠琪
以上正本證明與原本無異
如不服本裁定應於送達後10日內向本院提出抗告狀，並應繳納抗
告費新台幣1,000 元
中    華    民    國    100   年     9    月    28    日
                                書記官  簡曉君